# 房屋折旧年限问题

提问人：lbwl 时间：2013-12-25 18:13:55
一般房屋产权为 70 年，为什么大多数房屋折旧年限为20-30年呢，是出于什么考虑呢

回答人：chenyiwei
1 、产权年限不等于实际可使用年限（设计寿命），另外还可能存在一些经济性贬值因素导致其使用寿命缩短的情形。 2 、在实务中采用 20 ～ 30 年的较短折旧年限，还有一个重要的考虑，就是获取节税利益，所以尽可能采用税法所允许的最短折旧年限。但严格来说这与“折旧”的概念是不符的。

提问人：hrtsex 时间：2015-05-02 14:53:33
请教陈版，公司人才住房的摊销年限一般应如何把握呢？购买合同并没有规定人才住房的使用年限。

回答人：chenyiwei
该房屋本身的使用年限？是出售还是出租给员工使用？出售给员工后，员工应满足的服务条件？

提问人：nenhui 时间：2018-04-18 17:14:03
请问陈版： 1 、本公司房屋折旧按 20 年； 2 、现购入二手房，已使用十年； 3 、该房评估报告中成新率为60%； 3 、请问：本公司确定该二手折旧年限时如何确定折旧年限? （ 1 ）参照同类资产折旧年限二十年，（ 2 ）参照同类资产折旧年限*60%＝十二年，（三）
经技术部测定还可使用十五年，（公司规定房屋折旧二十年时，并未逐一经技术工程部测算，而是统一为二十年。）

回答人：chenyiwei
一般多数采用第二种。